fr: Classe de canette de la machine à coudre: Classe 15; Classe 15J; Classe 66; Classe L; Autre
sl-SI: Razred vretenca šivalnega stroja: Razred 15; Razred 15J; Razred 66; Razred L; Drugo
de: Spulenklasse der Nähmaschine: Klasse 15; Klasse 15J; Klasse 66; Klasse L; Andere
it: Classe rocchetti della macchina da cucire: Classe 15; Classe 15J; Classe 66; Classe L; Altro
lt-LT: Siuvimo mašinos ritės klasė: 15 klasė; 15J klasė; 66 klasė; L klasė; Kita
cs: Třída cívky šicího stroje: Třída 15; Třída 15J; Třída 66; Třída L; Jiné
ru: Класс шпульки швейной машины: Класс 15; Класс 15J; Класс 66; Класс L; Другое
ro-RO: Clasă de suveică pentru mașina de cusut: Clasa 15; Clasa 15J; Clasa 66; Clasa L; Altele
vi: Loại suốt chỉ máy may: Loại 15; Loại 15J; Loại 66; Loại L; Khác
nl: Naaimachine spoelklasse: Klasse 15; Klasse 15J; Klasse 66; Klasse L; Overig
el: Κατηγορία μασουριού ραπτομηχανής: Κλάση 15; Κλάση 15J; Κλάση 66; Κλάση L; Άλλο
es: Clase sobre bobinas de máquinas de coser: Clase 15; Clase 15J; Clase 66; Clase L; Otra
hr-HR: Klasa špulice za šivaće strojeve: Klasa 15; Klasa 15J; Klasa 66; Klasa L; Ostalo
tr: Dikiş makinesi bobin sınıfı: Sınıf 15; Sınıf 15J; Sınıf 66; Sınıf L; Diğer
zh-TW: 縫紉機梭子類別: Class 15; Class 15J; Class 66; Class L; 其他
fi: Ompelukoneen puolaluokitus: Luokka 15; Luokka 15J; Luokka 66; Luokka L; Muu
th: คลาสกระสวยจักรเย็บผ้า: คลาส 15; คลาส 15J; คลาส 66; คลาส L; อื่นๆ
pt-BR: Máquina de costura classe da bobina: Classe 15; Classe 15J; Classe 66; Classe L; Outras
nb: Spoleklasse for symaskin: Klasse 15; Klasse 15J; Klasse 66; Klasse L; Annet
pl: Klasa szpulki maszyny do szycia: Klasa 15; Klasa 15J; Klasa 66; Klasa L; Inne
hu: Varrógéporsó típusa: Class 15; Class 15J; Class 66; Class L; Egyéb
sk-SK: Trieda cievky pre šijací stroj: Trieda 15; Trieda 15J; Trieda 66; Trieda L; Iné
bg-BG: Клас на шпулата за шевна машина: Клас 15; Клас 15J; Клас 66; Клас L; Друго
en: Sewing machine bobbin class: Class 15; Class 15J; Class 66; Class L; Other
zh-CN: 缝纫机梭芯类别: 15 级; 15J 级; 66 级; L 级; 其他
pt-PT: Classe de bobina de máquina de costura: Classe 15; Classe 15J; Classe 66; Classe L; Outro
ja: ミシンボビンクラス: クラス 15; クラス 15J; クラス 66; クラス L; その他
da: Spoleklasse for symaskine: Klasse 15; Klasse 15J; Klasse 66; Klasse L; Andet
sv: Typ av symaskinsspole: Klass 15; Klass 15J; Klass 66; Klass L; Övrigt
ko: 재봉틀 보빈 등급: 클래스 15; 클래스 15J; 클래스 66; 클래스 L; 기타